<?xml version="1.0" encoding="UTF-8" standalone="yes"?>
<Wordlist>
    <Paradigm pdgId="1222878" lemma="па+дацца" tag="VIMRX">
        <Variant id="a" pravapis="A2008" lemma="па+дацца">
            <Slounik name="piskunou2012" idx="121951">{b}па´дацца{/b}* {i}незак.{/i}, -аюся, -аецца ({i}кідацца{/i}, {i}мітусіцца{/i}) /// v14{sup}1{/sup}</Slounik>
            <Form tag="0">па+дацца</Form>
            <Form tag="R1S">па+даюся</Form>
            <Form tag="R2S">па+даешся</Form>
            <Form tag="R3S">па+даецца</Form>
            <Form tag="R1P">па+даемся</Form>
            <Form tag="R2P">па+даецеся</Form>
            <Form tag="R3P">па+даюцца</Form>
            <Form tag="PMS">па+даўся</Form>
            <Form tag="PFS">па+далася</Form>
            <Form tag="PNS">па+далася</Form>
            <Form tag="PXP">па+даліся</Form>
            <Form tag="I2S">па+дайся</Form>
            <Form tag="I2P">па+дайцеся</Form>
            <Form tag="RG">па+даючыся</Form>
        </Variant>
    </Paradigm>
</Wordlist>
